# 请教陈版主关于 2019 年半年报中应收银行承兑汇票的报表列示问题

提问人：lucky_starbhg 时间：2019-07-01 13:34:21
陈版主您好：
被审计单位是主板上市公司，于 2019 年 1 月 1 日起执行新金融工具准则，对于被审计单位拥有的应收票据（银行承兑汇票）视其日常资金管理的需要，将银行承兑汇票进行贴现和背书，那么在 2019 年半年报中，截止2019 年 6 月 30 日被审计单位应收的银行承兑汇票是否应按” 关于修订印发 2019 年度一般企业财务报表格式的通知（财会（ 2019 ） 6 号 “通知的规定，重分类至” 应收款项融资 “中进行列示呢？感谢陈版主的赐教！

回答人：chenyiwei
取决于该企业管理层管理该类金融资产的业务模式。如果明确主要通过贴现、背书转让等方式提前收回相当于其公允价值的现金流量，则属于 FVOCI 类别，报表上列报为 “应收款项融资”。